# 请教陈版非经常性损益政府补助

提问人：bihkamd 时间：2018-01-24 15:55:11
请教陈版，我公司为上交所上市公司，根据新修订的政府补助准则，“第十一条 与企业日常活动相关的政府补助，应当按照经济业务实质，计入其他收益或冲减相关成本费用。与企业日常活动无关的政府补助，应当计入营业外收支”，目前执行的证券会发布的《公开发行证券的公司信息披露解释性公告第 1 号——非经常性损益（ 2008 ）》，在计算非经常性损益时包括“计入当期损益的政府补助，但与公司正常经营业务密切相关，符合国家政策规定、按照一定标准定额或定量持续享受的政府补助除外”，我公司收到社保局返还的失业稳岗补贴记入“其他收益”，在计算非经常性损益时是否应将稳岗补贴 包含在非经常性损益中？政府补助中提到的“企业日常活动相关的政府补助”和信息披露解释公告中“公司正常经营业务密切相关，符合国家政策规定、按照一定标准定额或定量持续享受的政府补助”是否可以是同一概念？

回答人：chenyiwei
不可以这样理解。 非经常性损益是证券监管指标，其解释和修改权在证监会。在证监会对该指标作出进一步修改或澄清之前，政府补助是否属于非经常性损益的判断仍按原口径执行。

提问人：6523zff 时间：2018-03-09 20:12:11
请教陈版，不是增值税即征即退之类的算经常性损益的，根据新修订的政府补助准则，企业冲减了成本费用，那在计算非经常损益的时候，这部分冲减费用的是否还是要在非经常性损益中计算的？请指教

回答人：chenyiwei
仍作为非经常性损益。这也是净额法不方便的地方。